【裁判字號】    99,台上,2385
【裁判日期】    991223
【裁判案由】    侵權行為損害賠償
【裁判全文】
最高法院民事裁定            九十九年度台上字第二三八五號
上  訴  人  林銘麒
訴訟代理人  徐揆智律師
被 上訴 人  國立臺北教育大學
法定代理人  林新發
上列當事人間請求侵權行為損害賠償事件，上訴人對於中華民國
九十九年八月二十四日台灣高等法院再審判決（九十九年度重再
字第一六號），提起上訴，本院裁定如下：
    主  文
上訴駁回。
第三審訴訟費用由上訴人負擔。
    理  由
按上訴第三審法院，非以原判決違背法令為理由，不得為之。又
提起上訴，上訴狀內應記載上訴理由，表明原判決所違背之法令
及其具體內容，暨依訴訟資料合於該違背法令之具體事實，其依
民事訴訟法第四百六十九條之一規定提起上訴者，並應具體敘述
為從事法之續造、確保裁判之一致性或其他所涉及之法律見解具
有原則上重要性之理由。同法第四百六十七條、第四百七十條第
二項定有明文。而依同法第四百六十八條規定，判決不適用法規
或適用不當者，為違背法令；依同法第四百六十九條規定，判決
有該條所列各款情形之一者，為當然違背法令。是當事人提起上
訴，如以同法第四百六十九條所列各款情形為理由時，其上訴狀
或理由書應表明該判決有合於各該條款規定情形之具體內容，及
係依何訴訟資料合於該違背法令之具體事實。如依同法第四百六
十八條規定，以原判決有不適用法規或適用法規不當為理由時，
其上訴狀或理由書應表明該判決所違背之法令條項，或有關判例
、解釋字號，或成文法以外之習慣或法理等及其具體內容，暨係
依何訴訟資料合於該違背法令之具體事實，並具體敘述為從事法
之續造、確保裁判之一致性或其他所涉及之法律見解具有原則上
重要性之理由。上訴狀或理由書如未依上述方法表明，或其所表
明者與上開法條規定不合時，即難認為已合法表明上訴理由，其
上訴自非合法。本件上訴人對於原判決提起上訴，雖以該判決違
背法令為由，惟核其上訴理由狀所載內容，係就原審依職權取捨
證據、認定事實所論斷：上訴人本於民事訴訟法第四百九十六條
第一項第十三款規定對於前訴訟程序台灣高等法院九十八年度重
上字第四六二號判決及台灣台北地方法院（下稱台北地院）九十
八年度重訴字第二五號判決（下稱原確定判決）提起再審之訴，
經核其提出之證物台北市政府地政處公函及照片，係原確定判決
事實審言詞辯論終結後始作成，且縱經斟酌，亦無從變更原確定
判決所認定「系爭坐落台北市○○區○○路三段二一巷臨二五號
房屋雖為上訴人所有，惟因上訴人已同意被上訴人拆除，故被上
訴人拆除系爭房屋並無不法」之事實，而可受較有利益之裁判。
又民事訴訟法第四百九十六條第一項第一款所謂適用法規顯有錯
誤，不包括判決理由矛盾、理由不備、取捨證據及認定事實錯誤
之情形在內。原確定判決係依全辯論意旨及證據資料，而非憑系
爭切結書，為事實之認定，亦非認定系爭房屋為被上訴人所有。
是上訴人主張前訴訟程序未命被上訴人就切結書之真正盡舉證責
任，且未詳查系爭房屋之真正所有權人，復未敘明其理由，顯違
反證據法則，及不備理由，而有適用法規顯有錯誤之情形云云，
亦不足採。自均不得據以提起再審之訴等情，指摘其為不當，並
就原審已論斷者，泛言未論斷，而非表明該判決所違背之法令及
其具體內容，暨依訴訟資料合於該違背法令之具體事實，尤未具
體敘述為從事法之續造、確保裁判之一致性或其他所涉及之法律
見解具有原則上重要性之理由，難認其已合法表明上訴理由。依
首揭說明，應認其上訴為不合法。
據上論結，本件上訴為不合法。依民事訴訟法第四百八十一條、
第四百四十四條第一項、第九十五條、第七十八條，裁定如主文
。
中    華    民    國  九十九  年   十二   月  二十三  日
                      最高法院民事第一庭
                          審判長法官  李  慧  兒  
                                法官  高  孟  焄  
                                法官  劉  靜  嫻  
                                法官  袁  靜  文  
                                法官  魏  大  喨  
本件正本證明與原本無異
                                      書  記  官  
中    華    民    國  一○○  年    一    月    四    日
                                                      Ｅ

司法院資訊處製作；財團法人民間司法改革基金會備份。
